【裁判字號】    98,上易,375
【裁判日期】    980526
【裁判案由】    竊盜
【裁判全文】
臺灣高等法院臺南分院刑事判決         98年度上易字第375號
上  訴  人
即  被  告  甲○○
                    （現另案於臺灣嘉義監獄執行中）
上列上訴人因竊盜案件，不服臺灣雲林地方法院九十八年度易字
第一○○號中華民國九十八年三月三十一日第一審判決（起訴案
號：臺灣雲林地方法院檢察署九十八年度偵字第二四四號、二四
五），提起上訴，本院判決如下：
    主  文
上訴駁回。
    理  由
一、依刑事訴訟法第三百五十條、第三百六十一條、第三百六十
    二條、第三百六十七條規定，不服地方法院之第一審判決而
    上訴者，須提出上訴書狀，並應敘述具體理由，為上訴必備
    之程式；其所提出之書狀未敘述上訴理由，或僅曾以言詞陳
    述上訴理由者，均應於上訴期間屆滿後二十日內補提理由書
    於第一審法院。第一審法院經形式審查，認逾期未補提上訴
    理由者，應定期間先命補正；逾期未補正者，為上訴不合法
    律上之程式，應以裁定駁回。倘已提出上訴理由，但所提非
    屬具體理由者，則由第二審法院以上訴不合法律上之程式，
    判決駁回。而所謂具體理由，必係依據卷內既有訴訟資料或
    提出新事證，指摘或表明第一審判決有何採證認事、用法或
    量刑等足以影響判決本旨之不當或違法，而構成應予撤銷之
    具體事由，始克當之（例如：依憑證據法則具體指出所採證
    據何以不具證據能力，或依憑卷證資料，明確指出所為證據
    證明力之判斷如何違背經驗、論理法則）；倘僅泛言原判決
    認定事實錯誤、違背法令、量刑失之過重或輕縱，而未依上
    揭意旨指出具體事由，或形式上雖已指出具體事由，然該事
    由縱使屬實，亦不足以認為原判決有何不當或違法者（例如
    ：對不具有調查必要性之證據，法院未依聲請調查亦未說明
    理由，或援用證據不當，但除去該證據仍應為同一事實之認
    定），皆難謂係具體理由，俾與第二審上訴制度旨在請求第
    二審法院撤銷、變更第一審不當或違法之判決，以實現個案
    救濟之立法目的相契合，並節制濫行上訴（最高法院九十七
    年台上字第八九二號判決意旨參照）。
二、本件上訴意旨略以：上訴人即被告甲○○所犯竊盜各罪，被
    告犯後均坦承認罪，也誠心悔改，原審判刑太重，請求撤銷
    改判云云。
三、按量刑之輕重，係屬事實審法院得依職權自由裁量之事項，
    苟以被告之責任為基礎，復已斟酌刑法第五十七條各款所列
    情狀而為刑之量定，復未逾越法定刑度，不容任意指為違法
    （最高法院九十六年台上字第七０一八號判決意旨參照）。
    原判決依據被告於原審準備程序及審理程序之認罪陳述，並
    於理由欄中說明被告罪刑成立之理由，且記載據以認定之證
    據名稱，復敘明審酌被告適值四十二歲之壯年，曾有犯竊盜
    罪之前科紀錄，素行不佳，詎其仍不知警惕，再次竊取他人
    財物，無視法紀，尊重他人財產權觀念薄弱，亦影響社會治
    安，惟念其犯後均坦承犯行，所竊得之財物非鉅，被告為國
    中肄業之教育程度，智識不高等一切情狀，並衡以被告於前
    之有期徒刑執行完畢後五年內故意再犯本件有期徒刑以上之
    罪，為累犯，應依刑法第四十七條第一項之規定加重其刑等
    情，在法定刑範圍內，量處應執行有期徒刑一年六月（各罪
    均判處有期徒刑三月，共七罪），自無違法可言。又說明被
    告甲○○前於九十二年間，因竊盜案件，經法院判處有期徒
    刑六月確定，並於九十四年二月十三日執行完畢。又於九十
    七年間，共因八次竊盜案件，分別經臺灣南投地方法院以九
    十七年度審易字第一一八號判處有期徒刑三月確定、以九十
    七年度易字第五九０號判處應執行拘役六十五日及有期徒刑
    四月確定、以九十七年度審易字第五號判處有期徒刑三月確
    定，及經臺灣彰化地方法院以九十七年度彰簡字第一０五八
    號、九十七年度員簡字第五四四號各判處拘役卅日、五十日
    確定，有臺灣高等法院被告前案紀錄表一份在卷足憑；再參
    酌被告甲○○於原審審理中供稱：我行竊變賣所得之金錢，
    係供購買毒品施用，之前有偷過機車，是因為機車騎到沒油
    ，就去偷車等語。足認被告甲○○欠缺正確之金錢觀念，且
    經矯正後，仍不見成效，單純以刑罰制裁已難達成矯治目的
    。復佐以被告甲○○於九十七年間，因竊盜案件，經判刑確
    定者計有八次，本件被告甲○○復竊盜七次，合計其竊盜犯
    行達十五次之多，且觀諸上開判決書認定被告甲○○之犯罪
    事實，其犯罪手法均與本案相同，係趁工地無人注意之際，
    徒手竊取角鐵、鐵架等物，益證被告甲○○好逸惡勞浸漸懶
    惰成性，而產生不勞而獲之偏差心態，致將竊盜行為視以為
    常，足認其已有犯竊盜罪之習慣，對社會秩序、民眾權益有
    重大危害；衡以被告甲○○現年四十二歲，正值壯年之時，
    卻未盡其力於正途，反屢次為竊盜犯罪，有矯治其惡習、培
    育其正確觀念、性格，俾其能於將來刑滿重返社會時，不再
    重蹈覆轍，並獲新生之必要，乃認檢察官請求被告甲○○於
    刑之執行前令入勞動場所強制工作為有理由，依竊盜犯贓物
    犯保安處分條例第三條第一項之規定，諭知於刑之執行前，
    令被告入勞動場所強制工作三年，經核亦屬適當。故被告前
    揭上訴理由顯未依據卷內既有訴訟資料或提出新事證，具體
    指摘或表明第一審判決有何認事採證不當或違法之事由，或
    明確指出所為證據證明力之判斷如何違背經驗、論理法則。
    依首揭說明，上訴人即被告之上訴顯不合法律上之程式，爰
    依刑事訴訟法第三百六十七條前段之規定，駁回其上訴，並
    不經言詞辯論為之。
四、據上論斷，依刑事訴訟法第三百六十七條前段、第三百七十
    二條，判決如主文。
中    華    民    國    98    年    5     月      26    日
                  刑事第六庭    審判長法  官    董武全
                                      法  官    杭起鶴
                                      法  官    沈揚仁
以上正本證明與原本無異。
不得上訴。
                                      書記官    廖文靜
中    華    民    國    98    年    5     月      27    日
附錄：本判決論罪科刑法條全文


司法院資訊處製作；財團法人民間司法改革基金會備份。
